# 有关可供出售金融资产

提问人：xuzhenm 时间：2017-08-12 10:20:30
陈版，好！咨询一个问题，在 14 年 12 月收购一个子公司的过程中，可供出售金融资产评估增值，那在合并层面上，我进行了账面调公允，那到了今年，我这块可供进行了出售，那在合并层面，针对于可供评估增值部分应该如何处理?

回答人：chenyiwei
在合并报表层面，对该部分可供出售金融资产历史上形成的其他综合收益，应在处置该可供出售金融资产时转入处置年度的投资收益。

提问人：行的啊 时间：2017-08-13 10:32:58
陈版主您好，这个我有个疑问不知道对不对，子公司可供出售金融资产增值，不应当是子公司层面做调整吗，子公司以公允价值计量计入其他综合收益。合并报表时这项资产账面与公允应该是相等的，合并层面不再调整其他综合收益收益，假如是固定资产等，子公司层面不能做调整，实际增值才在合并层面调至公允价，同时计入资本公积，（按楼主的意思应该是非同一控制下的企业合并），不知道上述理解对不对，望陈版主解答

回答人：chenyiwei
针对非同一控制下合并取得子公司，其购买日的公允价值与原账面价值的差额在合并报表层面确实不会体现为其他综合收益，合并报表层面的处置损益需以购买日公允价值为基础持续计算。感谢补充。